

PROFIL

ADRESSE

21 avenue des champs blancs 49240 - Avrillé

alexandreblinpro49@gmail.com

TELEPHONE 07 81 55 43 23

DATE DE NAISSANCE 29 novembre 2000

III LINKEDIN Alexandre BLIN

REPRISE PERMIS Permis B

LANGUE

Français - Langue natale Anglais - Niveau licence Espagnol - Niveau lycée

COMPÉTENCES

Maitrise de la suite Office

Compétences sur plusieurs logiciel de SIG et de télédetection :

QGIS - 4 ans d'experiences SNAP - 1 an d'experiences Arcgis - 1 an d'experiences FME - 6 mois d'experiences

Compétences sur plusieurs logiciel d'aménagement:

SketchUp - 4 ans d'experiences AutoCAD - 3 ans d'experiences Lumion - 2 ans d'experiences

Notion intermediaire en HTML, CSS, R et SQL (Pgadmin et PostgreSQL)

Notion de base en Python, PHP et JavaScript pour du Webmapping

Capacité de travailler en groupe et en autonomie sur des projets

LOISIRS

Maquetisme et modélisme Informatique, e-sport et nouvelle technologie Pratique du Judo depuis 2007 Passionné de comics

ALEXANDRE BLIN

Etudiant - Université Rennes II

Étudiant en dernière année de Master en géomatique à l'université de Rennes II, je m'intéresse depuis quatre ans aux systèmes d'information géographique. En appliquant mes compétences à la fois dans le cadre scolaire et opérationnel, j'ai pris plaisir à ces expériences. C'est pourquoi je souhaite continuer à évoluer professionnellement dans ce domaine par le futur.

FORMATIONS

sept 2022 - auj. MASTER MENTION GÉOMATIQUE - SIGAT (M2) Système d'Information Géographique et Analyse des Territoires

Faculté des Sciences Humaines et Sociales - Rennes II

2020 - 2022 LICENCE DE GÉOGRAPHIE ET D'AMÉNAGEMENT @

Faculté De Lettres, Langues Et Sciences Humaines - Angers

BTSA AMÉNAGEMENT PAYSAGER 👉 2018 - 2020

Lycée agricole Angers Le Fresne - Ste-Gemmes-sur-Loire

2015 - 2018 BAC STAV OPTION AMÉNAGEMENT 🧈

Sciences et Technologies de l'Agronomie et du Vivant Lycée agricole Angers Le Fresne - Ste-Gemmes-sur-Loire



EXPERIENCES

sept. 2023 - auj. **CONSULTANT SIG - FREELANCE**

> Mise pratique de mes compétences techniques sur les sujets de l'urbanisme, du foncier et des territoires. Utilisation réguliaire de QGIS et PostgreSQL

STAGE DE 4 MOIS CHEZ CRAAFT - PÔLE GÉOMATIQUE mai - août 2023

> Etudes foncières à partir de base de donnée (MAJIC, DV3F et Fichiers Fonciers) pour des collectivités.

Participation à la création d'un pôle DATA/SIG au sein de l'entreprise en m'étant en place des outils (principalement des chaines de traitement QGIS) ainsi que des méthodes de traitements manuelle de la donnée.

Mise en place d'un outil webSIG collaboratif de type Lizmap.

AMBASSADEUR UNIVERSITAIRE D'ANGERS 2021 - 2022

> Acceuil des étudiants et/ou des visiteurs lors d'évenements. Représenter l'établissement lors d'évenement externe.

Participation à la vie des campus.

mai 2022 STAGE DE 1 SEMAINE CHEZ CITADIA - PÔLE GÉOMATIQUE

> Suivie d'un géomaticien sur un projet d'urbanisme public. Révision d'un PLUi, de la réunion de projet à la cartographie.

STAGE DE 3 SEMAINES À L'UMR6590 ESO - ANGERS janvier 2022

> Saisie et traitement d'un questionnaire sur LimeSurvey et Sphinx. Rédaction d'un bilan : champs de force et besoins de la recherches en ESS de Bretagne et Pays de la Loire. Cartographie des données obtenues sur QGIS

2015 - 2020 MEMBRE DE L'ASSOCIATION LYCÉENNE DU FRESNE

> Membres du bureau 2 ans puis Secretaire durant 3 ans Responsable des activitées internes et externes au lycée et des liaisons entre les élèves et l'administrations

STAGE DE 3 SEMAINES CHEZ VEGETAL INDOOR novembre 2019

- créations de tableaux en végétaux stabilisés et artificiels

- rencontre clientelle pour l'instalation et la vente

STAGE DE 2 MOIS CHEZ CHALAIN PAYSAGE juin - juill. 2019

- entretiens d'espaces verts privés sur Angers

- créations de clotûre et terrasse

- rencontre clientelle pour présenter différents projets